臺灣板橋地方法院刑事判決　　　　　　　99年度訴字第3410號
公　訴　人　臺灣板橋地方法院檢察署檢察官
被　　　告　黃榮進
選任辯護人　王令冠律師
上列被告因違反毒品危害防制條例案件，經檢察官提起公訴（99
年度偵字第14840 號），本院判決如下：
    主  文
黃榮進販賣第二級毒品未遂，處有期徒刑參年，扣案附表編號一
所示之物均沒收銷燬，扣案附表編號二所示之物均沒收。
    事  實
一、黃榮進明知甲基安非他命係經公告列為毒品危害防制條例第
    2 條第2 項第2 款所規定之第二級毒品，非經許可不得販賣
    ，竟意圖營利，基於販賣第二級毒品甲基安非他命之犯意，
    於民國99年5 月16日至同月17日間，先以其所有如附表編號
    二所示之0000000000號行動電話與已滿十八歲之陳韻名所使
    用之0000000000號行動電話聯繫販賣甲基安非他命事宜後，
    復於同年5 月17日下午2 時10分許，前往臺北縣板橋市（現
    已改制為新北市板橋區○○○路165 巷42號前之莒光國小旁
    ，欲以新臺幣（下同）1,500 元之價格，販賣附表編號一所
    示之甲基安非他命給陳韻名，惟尚未交付予陳韻名，即為在
    場埋伏警員當場查獲，並扣得附表編號一所示之甲基安非他
    1 包（驗前淨重0.2920公克，取樣0.0002公克鑑定用罄，驗
    餘淨重0.2918公克，含微量甲基安非他命之包裝袋1 只）及
    附表編號二所示其所有供其聯絡販毒之行動電話（含SIM 卡
    1 張）等物。
二、案經臺北縣（現已改制為新北市）政府警察局海山分局報請
    臺灣板橋地方法院檢察署檢察官偵查起訴。
    理  由
一、按被告以外之人於審判外之言詞或書面陳述，除法律有規定
    者外，不得作為證據，刑事訴訟法第159 條第1 項固定有明
    文。然被告以外之人於偵查中向檢察官所為之陳述，除顯有
    不可信之情況外，得為證據；被告以外之人於審判外之陳述
    ，雖不符同法第159 條之1 至之4 之規定，而經當事人於審
    判程序同意作為證據，法院審酌該言詞陳述或書面陳述作成
    時之情況，認為適當者，亦得為證據；又當事人、代理人或
    辯護人於法院調查證據時，知有第159 條第1 項不得為證據
    之情形，而未於言詞辯論終結前聲明異議者，視為有前項之
    同意，同法第159 條之1 第2 項、第159 條之5 亦分別定有
    明文。又刑事訴訟法第159 條之5 的立法意旨在於傳聞證據
    未經當事人之反對詰問予以核實，原則上先予排除。惟若當
    事人已放棄反對詰問權，於審判程序中表明同意該等傳聞證
    據可作為證據；或於言詞辯論終結前未聲明異議，基於尊重
    當事人對傳聞證據之處分權，及證據資料愈豐富，愈有助於
    真實發見之理念，上開傳聞證據亦均得資為證據。經查：
  (一)關於證人陳韻名於警詢中之陳述，係屬被告以外之人於審判
    外之言詞陳述，依刑事訴訟法第159 條之規定，屬於傳聞證
    據而不具證據能力，且因被告黃榮進及及選任辯護人於本件
    準備程序中已表示不同意作為本案證據使用（見本院卷第34
    頁），是以其警詢之供述尚無證據能力。
  (二)關於證人陳韻名於偵查中之陳述，係經檢察官諭知證人有具
    結之義務及偽證之處罰並命朗讀結文具結擔保其證言之真實
    性後，以證人身份，於檢察官面前完整、連續陳述其親身經
    歷，且查無證據顯示係遭受強暴、脅迫、詐欺、利誘等外力
    干擾情形，或在影響其心理狀況致妨礙其自由陳述等顯不可
    信之情況，而被告黃榮進及選任辯護人復未提出上開證人在
    偵查中所述有何其他顯不可信之情況，引用上開證人於檢察
    官面前所為陳述作為證據應屬適當，依刑事訴訟法第159 條
    之1 第2 項之規定，亦具證據能力。
二、另本件認定事實所引用之卷內其餘卷證資料（包含文書證據
    等證據），被告黃榮進及選任辯護人於準備程序同意作為本
    案證據，且審判程序中復未於言詞辯論終結前表示異議，且
    卷內之文書證據等，亦無刑事訴訟法第159 條之4 之顯有不
    可信之情況與不得作為證據之情形，則依刑事訴訟法第159
    條之5 之規定，本件認定事實所引用之所有文書證據等證據
    ，均有證據能力，合先敘明。
貳、實體部分：
一、訊據被告黃榮進固不否認門號0000000000號行動電話係伊在
    使用，又伊有以上開行動電話撥打陳韻名之行動電話，並與
    陳韻名相約在莒光國小，嗣遭警員查獲，當場扣得甲基安非
    他命1 包等情，然否認有何販賣第二級毒品未遂之犯行，並
    辯稱：因友人「阿濱」稱陳韻名在找伊並告知陳韻名電話號
    碼，伊才會打電話給陳韻名詢問要做什麼，陳韻名電話中問
    伊有沒有甲基安非他命，伊表示有朋友可拿1 公克不到3,00
    0 元的甲基安非他命，當時因正在忙洗碗的工作，遂告知明
    天再談，隔天才再打電話給陳韻名，告知有拿到1,500 元的
    甲基安非他命，問陳韻名要不要過來看品質，扣案的甲基安
    非他命是伊自己要施用，因擔心被媽媽搜到，所以才隨身攜
    帶，伊沒有要賣云云。至辯護人則為被告黃榮進辯稱：販賣
    毒品必須對販賣毒品之種類、價格及數量達成意思表示合致
    ，被告黃榮進並不知悉陳韻名所欲購買之毒品種類為何，又
    毒品量少價昂，被告黃榮進與陳韻名於電話中聯繫「1 公克
    1,500 元毒品」，被告黃榮進赴約僅攜帶毛重0.4620公克之
    甲基安非他命，可見該毒品確實係供被告黃榮進自己施用，
    另被告黃榮進前後供述不一，而被告黃榮進患有精神分裂症
    ，被告黃榮進行為時，應無責任能力等詞。經查：
  (一)觀之證人陳韻名於偵查中具結證述：伊所使用之行動電話係
    0000000000，又因友人表示被告有在施用毒品，伊就將電話
    留給被告，之後被告就打電話進來問伊是否要拿東西，伊回
    應是，被告叫伊下午先拿錢給他，再將東西給伊，伊表示那
    再說，約10分鐘後，被告又打電話給伊稱有1,500 元的貨並
    要約下午見面，伊就跟被告說下午或晚上再聯絡，之後就跟
    被告改約隔天，隔天早上8 點多，被告就打電話詢問伊到底
    要不要來，伊就跟被告約下午2 點在江翠國小，下午2 時許
    ，被告並未到江翠國小門口，之後被告來電表示人在莒光國
    小門口，伊就跟警察一起過去，另被告係於星期六早上來電
    詢問要不要拿東西，伊係在星期日中午左右才跟警察說被告
    有在賣毒品等語明確（見99年度偵字第14840 號偵查卷宗第
    73至74頁）；其於本院審理中亦具結證陳：伊係經由朋友楊
    濱鴻認識被告，但與被告不熟，又伊曾經透露消息給楊濱鴻
    說想要買安非他命，楊濱鴻就將伊所使用0000000000的電話
    號碼留給被告，於99年5 月16日上午時，被告就打第一通電
    話給伊並表示知悉伊想要買安非他命且詢問什麼時候可以交
    易，之後被告又一直打電話催伊，因時間有點久，現在不太
    記得電話中交談的細節，但有提及更改交易的價格及利潤的
    問題，因當天伊沒有辦法跟被告交易，本來被告在電話結尾
    表示不要交易了，但後來就是在被告被抓的早上，被告又打
    電話給伊說現在有1,500 元的貨，所以伊等就決定那天中午
    在莒光國小見面交易安非他命，另伊本來是要買1 克的安非
    他命，但被告講說只有1,500 元的份，所以就是要交易1500
    元的安非他命，而當時並沒有講1,500 元的安非他命有多重
    ，此外警方查獲被告的地點就是與被告相約交易的地點，事
    實上伊真的想跟被告買這些毒品，但因被告一直催，伊感覺
    不滿才去報警等情（見本院卷第85背面至89頁），互核各該
    證詞，均相一致而無左異，再者，證人陳韻名與被告黃榮進
    並無金錢糾紛或宿怨，衡情酌理證人陳韻名斷無甘冒偽證刑
    責來誣攀被告之動機，足見證人陳韻名前揭證述，值堪信實
    。堪認被告黃榮進於案發前透過友人知悉陳韻名欲購買甲基
    安非他命並取得陳韻名的聯絡方式，於99年5 月16日撥打電
    話給陳韻名，2 人於電話中討論數量及價格，且於同月17日
    於電話中確認購買1500元價格之甲基安非他命並相約交易地
    點，嗣於交易過程中，為警查獲乙節，是被告黃榮進辯稱：
    沒有要販賣甲基安非他命，且扣案之毒品係伊自己要施用云
    云，顯不可採。
  (二)又稽證人陳韻名於本院審理中另證陳：被告當時是使用0000
    000000的電話與伊聯絡，而這幾通電話都是與交易毒品有關
    之情（見本院卷第87背面頁），且被告黃榮進於警詢、偵查
    及本院審理中均供述：電話號碼0000000000之行動電話係伊
    所使用，並有撥打電話給陳韻名之情（見同上偵查卷宗第9
    至12頁及本院卷第33背面、89、90背面至91頁），復佐以被
    告黃榮進所使用之電話號碼0000000000號之行動電話於99年
    5 月16日10時32分、10時43分、15時12分、99年5 月17日8
    時9 分、8 時36分、13時22分、13時39分及13時48分有撥打
    給陳韻名所使用之電話號碼0000000000號之行動電話乙節，
    此有台灣大哥大資料查詢1 件及前述行動電話之通話記錄照
    片7 張在卷可稽（見同上偵查卷宗第42至45、85至86頁），
    足見被告黃榮進於2 日內撥打陳韻名所使用之行動電話共計
    8 通之情，衡以陳韻名與被告黃榮進並無特別交情，苟非被
    告黃榮進意圖營利，欲以販賣甲基安非他命賺取差價，殊難
    想像僅因友人告知陳韻名想要施用甲基安非他命，被告黃榮
    進即毫無代價且大費周章不斷與陳韻名聯繫，甚至外出與陳
    韻名相約見面，僅係為讓陳韻名看其所購得甲基安非他命之
    品質，此顯與常情不合，可見證人陳韻名證述，欲購買1,50
    0 元之甲基安非他命的事實無誤。
  (三)另徵之警方於前述時、地起出如附表編號一所示之白色結晶
    1 小包（驗前淨重0.2920公克，取樣0.0002公克鑑定用罄，
    驗餘淨重0.2918公克），經送請交通部民用航空局航空醫務
    中心毒品鑑驗結果，檢驗出甲基安非他命成分，亦有交通部
    民用航空局航空醫務中心毒品鑑定書1 紙在卷可佐（見同上
    偵查卷宗第100 頁），復有查獲過程及附表編號一扣案物之
    照片共8 張在卷足憑（見同上偵查卷宗第38至41頁），足認
    被告黃榮進於上述時、地欲實行交付甲基安非他命予買受者
    陳韻名之情事，核為販賣毒品構成要件之部分行為等情無訛
    。
  (四)復參以被告黃榮進於99年5 月17日之警詢中供述：於99年5
    月16日10時32分，伊有與陳韻名通電話，電話中有詢問陳韻
    名「你有在拿貨」是不是，而陳韻名當時也回應伊「對啊！
    我要1 克」，就是叫伊去調看看有沒有1 克的貨，伊有表示
    要去新埔捷運站等，或是永和秀朗問看看，但伊係隨便回答
    他，又於同日10時42分許，伊打電話給陳韻名，電話中說1
    克是2,000 元，因那個朋友要賺500 元，所以1 克要2,500
    元，這也是隨便回答陳韻名的，於16日下午3 時許，再次撥
    打給陳韻名表示剛才有去拿貨，現在有1,500 元的東西可以
    給，這係伊隨便回答，東西是自己要用的，另伊以為莒光國
    小是江翠國小，而扣案之安非他命1 包是早上到新埔捷運站
    向不知名男子以1,500 元購得，並沒有要轉售給陳韻名，想
    說見面再看看，想要請陳韻名吃等情（見同上偵查卷宗第11
    至13頁），其於99年5 月17日之偵查中供稱：陳韻名有跟伊
    表示有用K 他命，伊也有跟陳韻名說自己有安非他命的前科
    ，陳韻名在電話中會回答「他要1 克」係因陳韻名叫伊幫忙
    問有沒有毒品，伊並不知道陳韻名指的是哪一種毒品，後來
    伊在捷運站碰到戒治時期朋友介紹的朋友，對方說1 克2,00
    0 元，另外要賺500 元，所以伊就跟陳韻名說1 克2,500 元
    ，而伊在捷運站用1,500 元買毒品，因伊不確定陳韻名要什
    麼毒品，而陳韻名在電話裡講不清楚，卻一直打電話過來，
    所以才跟陳韻名約2 點在國小前見面，另伊等本來約在江翠
    國小，後來伊發現地點講錯，陳韻名又打電話給伊，才改成
    莒光國小，今天下午2 時10分許，在莒光國小遭查獲並扣得
    安非他命，安非他命平常就都放在身上，工作累時可以使用
    ，不是要跟陳韻名一起施用等詞；其於99年8 月27日之偵查
    中供述：伊朋友稱有1 個朋友要找伊，從99年5 月16日晚上
    該男子就開始打電話給伊，並詢問有沒有安非他命，伊在電
    話中就說沒有且稱不要來找伊，但該男子一直約伊出門見面
    ，所以伊等就約於99年5 月17日下午1 、2 點左右，在莒光
    國小前見面，伊去的目的係要問那個男子有何事而已，又當
    天身上會有安非他命係那名男子約伊拿過去給他看，剛好伊
    有1 包，就帶出去，身上的安非他命係伊自己要施用之情（
    見同上偵查卷宗第78至79頁）；其於99年10月19日之偵查中
    供陳：伊告訴人友人「阿濱」自己有施用安非他命的前科，
    之後「阿濱」就說有1 個朋友要找伊問有沒有安非他命，伊
    總共打電話給陳韻名3 次，第1 次打電話給陳韻名係想要看
    他是否正派，並想要拿療養院的藥給他，讓他吃藥後，比較
    好睡，不會出來亂逛，第2 次打電話給陳韻名係騙他療養院
    的藥共1,500 元，第3 次是陳韻名打給伊，電話中陳韻名說
    要1 克2,500 元的安非他命，伊就拒絕他，並叫陳韻名不要
    再打電話給伊，但因無聊想要看陳韻名是否正派，所以就約
    出來見面，當天被查獲的安非他命是自己買來要施用，不是
    跟陳韻名合資，也不是幫陳韻名買的之情（見同上偵查卷宗
    第105 至107 頁）；其於本院審理中供述：伊會前往莒光國
    小係因陳韻名說想要看1,500 元的安非他命長什麼樣子，又
    陳韻名有說要1 公克2,500 元的安非他命，但伊有表示沒有
    辦法拿，且告知只有1,500 元的，陳韻名就叫伊拿給他看等
    語（見本院卷第90背面至91背面頁），則由被告黃榮進前開
    供述可知，陳韻名透過友人知悉被告黃榮進有施用甲基安非
    他命進而將欲購買甲基安非他命之訊息留給友人，友人告知
    被告黃榮進後，被告黃榮進有多次撥打電話給陳韻名，其等
    於電話中確實有談及毒品種類、價格及見面地點之情，倘若
    被告黃榮進所辯扣案毒品係自己要施用，只是要讓陳韻名看
    毒品的品質一節為真，豈有多次於電話中談及毒品之價格，
    甚至告知賣方欲賺取之利潤，且最後告知目前只有1, 500元
    甲基安非他命數量之理，益徵被告黃榮進確實有於上開時、
    地販賣第二級毒品甲基安非他命給陳韻名，尚未交付，旋為
    警查獲之事實。
  (五)至辯護人辯稱：被告黃榮進並不知道陳韻名要購買毒品之種
    類及數量等詞，惟觀之證人陳韻名於偵查及本院審理中均證
    述：係要購買甲基安非他命等語明確，已於前述，衡以被告
    黃榮進於警詢及偵查亦供述：有告知友人自己有施用甲基安
    非他命之前科，且陳韻名於電話中有談及甲基安非他命一節
    ，亦於前述，顯見被告黃榮進主觀上知悉要交易之毒品種類
    為第二級毒品甲基安非他命之情無訛。復參以證人陳韻名於
    本院審理中亦證述：伊原本要買1 克的安非他命，但被告後
    來跟伊說只有1,500 元的份，當時並沒有講1,500 元的安非
    他命有多重，又電話中雖然價格一直變，但伊也不懂行情，
    所以只有講1,500 元的貨等語歷歷（見本院卷第87、88背面
    頁），核與被告黃榮進亦供述：陳韻名有說要1 公克2,500
    元的安非他命，但伊有表示沒有辦法拿，告知只有1,500 元
    的等情相合，雖被告黃榮進與陳韻名未談及甲基安非他命之
    數量，惟雙方已就交易標的為1,500 元的份量意思表示一致
    ，是辯護人就此所辯，容有誤會。
  (六)辯護人另辯稱：被告患有精神疾病，行為時無責任能力，並
    提出中華民國身心障礙手冊及診斷證明書為據。經查，被告
    黃榮進於99年5 月17日為警查獲之際，先後接受警員及檢察
    官詢問，其均能明確回答，甚至辯解扣案之毒品係供自己施
    用，況其於本院審理中就相關過程，亦能供述，顯見其行為
    時，非處於精神障礙或心智缺陷之狀態，自不能由其犯罪前
    曾罹或犯罪後有精神病態而逕認其行為時為精神障礙或心智
    缺陷而無責任能力。
  (八)按販賣甲基安非他命係政府嚴予查緝之違法行為，且毒品可
    任意分裝或增減其分量，而每次買賣之價量，亦隨時隨雙方
    關係之深淺、當時之資力、需求程度及對行情之認知等因素
    ，機動的調整，因之販賣之利得，除經坦承犯行，或帳冊價
    量均記載明確外，委難查得實情，是縱未確切查得販賣賺取
    之實際差價，但除別有事證，足認係按同一價格轉讓，確未
    牟利之情形外，尚難執此認非法販賣之事證有所不足，致知
    過坦承者難辭重典，飾詞否認者反得逞僥倖，而失情理之平
    ；且甲基安非他命之價格不低，取得不易，凡為販賣之不法
    行為者，苟無利可圖，應無甘冒重典，平白無端義務為該買
    賣之工作，是其販入之價格必較售出之價格低廉，而有從中
    賺取買賣差價牟利之意圖及事實，應屬符合論理法則且不違
    背社會通常經驗之合理判斷。經查：被告黃榮進係洗碗工，
    收入有限，並非經濟生活無虞之人，豈有經常甘冒遭查緝之
    風險，無償為人跑腿購買甲基安非他命之理，足認被告黃榮
    進主觀上確有從中賺取差價牟利之營利意圖，亦堪認定。
  (九)綜上所陳，本件事證已臻明確，被告黃榮進就此所辯無非事
    後卸責之詞，均不足採，其販賣第二級毒品未遂犯行堪以認
    定，應依法論科。
二、按甲基安非他命係屬毒品危害防制條例第2 條第2 項第2 款
    所規定之第二級毒品，不得非法持有及販賣。被告黃榮進雖
    已著手於交付第二級毒品甲基安非他命行為之實施，惟尚未
    交付即被查獲，並未生販賣第二級毒品之結果，其犯罪尚屬
    未遂，核其所為，係犯毒品危害防制條例第4 條第6 項、第
    2 項之販賣第二級毒品未遂罪。其持有甲基安非他命之低度
    行為，應為販賣第二級毒品甲基安非他命之高度行為所吸收
    ；被告雖已著手販賣第二級毒品行為之實施，惟未生販賣第
    二級毒品之結果，其犯罪尚屬未遂，爰依刑法第25條規定按
    既遂犯之刑度減輕其刑。另按販賣第二級毒品罪之法定刑為
    「七年以上有期徒刑」，縱依未遂犯規定減輕其刑，最輕亦
    應處有期徒刑3 年6 月，然同為販賣第二級毒品之人，其原
    因動機不一，犯罪情節未必盡同，或有大盤毒梟者，亦有中
    、小盤之分，甚或僅止於吸毒者友儕間為求互通有無之有償
    轉讓者亦有之，其販賣行為所造成危害社會之程度自屬有異
    ，法律科處此類犯罪，所設之法定最低本刑卻同為「七年以
    上」，縱因未遂犯減輕其刑二分之一，仍不可謂不重。於此
    情形，倘依其情狀處以有期徒刑3 年6 月以下，即足以懲儆
    ，並可達防衛社會之目的者，自非不可依客觀之犯行與主觀
    之惡性二者加以考量其情狀，是否有可憫恕之處，適用刑法
    第59條之規定酌量減輕其刑，期使個案裁判之量刑，能斟酌
    至當，符合比例原則，被告販賣甲基安非他命未遂1 次，其
    販賣之對象僅1 人，其販賣甲基安非他命之重量非鉅，以其
    情節論，惡性尚非重大不赦，若減刑後仍屬過重，實屬情輕
    法重，在客觀上足以引起一般之同情，尚有堪資憫恕之處，
    本院認依其情狀處以有期徒刑，即足以懲儆，並可達防衛社
    會之目的，爰適用刑法第59條之規定酌量減輕其刑，並遞減
    輕其刑。爰審酌被告著手販賣第二級毒品甲基安非他命，助
    長施用毒品惡習，並足以使購買施用者導致精神障礙與性格
    異常，甚至造成人民生命健康受損之成癮性及危險性，其不
    僅戕害國人身體健康，且有危害社會安全之虞，所生危害非
    輕，而染上毒癮者為索得吸毒之資，甚至甘冒竊盜、搶奪及
    強盜等財產犯罪之風險，造成社會治安嚴重敗壞，其為圖私
    利，不顧國法、民生之行為實屬不該，且被告否認犯罪之態
    度等一切情狀，量處如主文所示之刑。
  (二)有關沒收部分：
  1.按鑑定機關於鑑定時，雖將毒品與包裝分別秤重，然因鑑定
    機關之毒品純度定量分析鑑驗標準作業程序，係將包裝內之
    粉末取出裝於該機關毒品檢驗用袋中進行安非他命純度定量
    分析，包裝則呈空袋形狀，但仍留有極微量粉末（甲基安非
    他命）殘渣於塑膠袋中等情，則該包裝並未與毒品完全析離
    ，從而就本件扣案附表編號一所示之第二級毒品甲基安非他
    命1 小包（驗前淨重0.2920公克，取樣0.0002公克鑑定用罄
    ，驗餘淨重0.2918公克，含微量甲基安非他命之包裝袋1 只
    ），揆諸上開說明，前述毒品1 包及其包裝，均應依毒品危
    害防制條例第18條第1 項前段規定，諭知沒收銷燬之。又鑑
    定時經取樣鑑驗耗用之毒品（取樣0.0002公克鑑析用罄），
    因已不存在，不得宣告沒收，一併敘明。
  2.有關附表編號二所示之行動電話1 具（含SIM 卡1 張）係供
    販賣毒品者聯絡用，而被告於本院審理中供承係其所有，（
    見本院卷第90頁），且有雙向通聯記錄1 件在卷可左，參以
    行動電話之服務需以SIM 卡為使用介面，各該公司於出租行
    動電話門號予者消費使用時，即同時提供SIM 卡給消費者做
    為門號使用之介面，故於各該公司接受消費者申辦門號並將
    該門號開通上線時，各該公司即將SIM 卡之所有權移轉於消
    費者，於退租或拆機時不需繳回，故本件前開SIM 卡應屬被
    告所有甚明，承上，足認附表編號二所示之行動電話1 具（
    含SIM 卡1 張）確實均係被告所有，並供本件犯罪所用之物
    ，應依同條例第19條第1 項規定宣告沒收。
  3.又因本案尚未完成交易即遭警查獲，是以無犯罪所得之財物
    ，爰依法無庸為沒收及追繳之諭知。
  4.末按沒收係附隨於主刑，必該沒收物品與其所宣告主刑，具
    有關連性，方能諭知沒收（最高法院87年度臺上字第1678號
    判決意旨參照）。查本案被告黃榮進經檢察官起訴並經本院
    論罪科刑之犯行僅有販賣第二級毒品未遂犯行，其同時被查
    獲扣案之物品雖尚有如附表編號三至五所示之物，然與本案
    宣告之主刑無關連性，揆諸前揭說明，尚不得於本件判決宣
    告沒收，附此敘明。
據上論斷，應依刑事訴訟法第299 條第1 項前段、毒品危害防制
條例第4 條第2 項、第6 項、第18條第1 項前段、第19條第1 項
，刑法第11條前段、第25條第2 項、第59條，判決如主文。
本案經檢察官郭峻豪到庭執行職務。
中    華    民    國   100    年    3     月    2     日
                  刑事第三庭    審判長法  官  樊季康
                                      法  官  陳伯厚
                                      法  官  連雅婷
以上正本證明與原本無異
如不服本判決應於送達後10日內向本院提出上訴狀
                                書記官  郭晉良
中    華    民    國   100    年    3     月    2     日
附錄本案論罪科刑法條全文：
毒品危害防制條例第4條
製造、運輸、販賣第一級毒品者，處死刑或無期徒刑；處無期徒
刑者，得併科新臺幣 1 千萬元以下罰金。
製造、運輸、販賣第二級毒品者，處無期徒刑或 7 年以上有期
徒刑，得併科新臺幣 7 百萬元以下罰金。
製造、運輸、販賣第三級毒品者，處 5 年以上有期徒刑，得併
科新臺幣 5 百萬元以下罰金。
製造、運輸、販賣第四級毒品者，處 3 年以上 10 年以下有期
徒刑，得併科新臺幣 3 百萬元以下罰金。
製造、運輸、販賣專供製造或施用毒品之器具者，處 1 年以上
7 年以下有期徒刑，得併科新臺幣 1 百萬元以下罰金。
前五項之未遂犯罰之。
附表
  ┌──┬────────┬─────────────┬───────────┐
  │編號│    品    項    │     數量或重量           │  鑑  定  書  文  號  │
  ├──┼────────┼─────────────┼───────────┤
  │一  │甲基安非他命    │壹小包（含包裝袋壹只），驗│交通部民用航空局航空醫│
  │    │                │餘淨重零點貳玖壹捌公克。  │務中心航藥鑑字第099002│
  │    │                │                          │0994號鑑定書1 紙。    │
  │    │                │                          │                      │
  ├──┼────────┼─────────────┼───────────┤
  │二  │電話號碼00000000│壹具                      │                      │
  │    │56之行動電話（內│                          │                      │
  │    │含SIM 卡壹張）  │                          │                      │
  ├──┼────────┼─────────────┼───────────┤
  │三  │吸食器          │壹個                      │                      │
  ├──┼────────┼─────────────┼───────────┤
  │四  │提撥器          │壹支                      │                      │
  ├──┼────────┼─────────────┼───────────┤
  │五  │殘渣袋          │壹個                      │                      │
  └──┴────────┴─────────────┴───────────┘